# 收购新公司，约定债权归原股东的账务处理。

提问人：xiaxb2006 时间：2016-06-14 19:31:55
各位大侠，碰到个审计的公司。 收购方与被收购 双方约定 债权归原股东，那账务要怎么处理呢。如果我基准日是 3 月 31 日， 这个账务处理是在基准日前还是基准日后呢。 跪谢各位啦

回答人：chenyiwei
取决于具体的处理方式，一般多是在购买日（控制权转移当日），在履行通知债务人的程序后，目标公司（被收购方）无偿将这部分债权转让给原股东。该账务处理应在完成转移之日进行。如果采用无偿转让的方式，则目标公司的账务处理为借记资本公积，贷记相关债权类科目。